Minutes et répertoires du notaire Pierre Louis LAIDEGUIVE, 28 août 1731 - décembre 1740 (étude XXIII)
Archives nationales
- Minutes de Pierre Louis LAIDEGUIVE, 29 août 1731 - décembre 1740; MC/ET/XXIII/478 - MC/ET/XXIII/512
  - Minutes. 1735, janvier - avril, janvier - avril 1735; MC/ET/XXIII/486
    - Monvoisin (François) brodeur rue Saint-Denis § Vente de meubles et obligation, 4 janvier 1735; MC/ET/XXIII/486
      acte de vente; obligation; Monvoisin, François
    - Monvoisin (Jean Baptiste) brodeur rue Saint-Denis § Vente de meubles et obligation, 4 janvier 1735; MC/ET/XXIII/486
      acte de vente; obligation; Monvoisin, Jean Baptiste
    - Chesgnier (Pierre Joseph) ébéniste rue Saint-Victor § Mariage de la fille de..., 6 janvier 1735; MC/ET/XXIII/486
      contrat de mariage; Chesgnier, Pierre Joseph
    - Inventaire après décès de Geneviève Tocquiny, épouse de Nicolas Giroust, maître chandellier, rue de la Harpe, 7 janvier 1735; MC/ET/XXIII/486
      Inventaires après décès de l'étude XXIII, 1735-1750 (381 actes), par Nicolas Lyon-Caen, 2002 (base de données migrée: voir contexte dans le Plan d’orientation général - Notaires de Paris, guides thématiques du Minutier).
      Date de création de la notice: 2002
      inventaire après décès; Harpe (rue de la); Tocquiny, Geneviève; Giroust, Nicolas; cirier
    - Rottier (Michel) tapissier grande rue du Pont aux Choux § procuration, 3 février 1735; MC/ET/XXIII/486
      procuration; Rottier, Michel
    - Lerat Gabriel, maître menuisier, grande rue du Bac § Conventions, 4 février 1735; MC/ET/XXIII/486
      convention; Lerat, Gabriel
    - Inventaire après décès de François Chastria, hostellier, rue d'Enfer, 14 février 1735; MC/ET/XXIII/486
      inventaire après décès; Enfer (rue d'); Chastria, François
    - Coullondon (Jean) maître marchand de tapissier rue de la Huchette § procuration à .., 21 février 1735; MC/ET/XXIII/486
    - Inventaire après décès de Pierre Boullet de Villemont, bourgeois de la ville d'Amiens, au coin de des rues Saint-Christophe et de la Licorne, 28 février 1735; MC/ET/XXIII/486
      inventaire après décès; Amiens (Somme); Licorne (rue de la); Boullet de Villemont, Pierre
    - Robert (Antoine), maître menuisier aux Invalides § Donation, 14 mars 1735; MC/ET/XXIII/486
      donation; Robert, Antoine
    - Robert (François), maître menuisier aux Invalides § Donation, 14 mars 1735; MC/ET/XXIII/486
      donation; Robert, François
    - Inventaire après décès de Anne-Geneviève de l'Espine, épouse de François Lorat, correcteur des comptes, rue Bout-de-Brie, 21 mars 1735; MC/ET/XXIII/486
      inventaire après décès; Lorat, François; L'Espine, Anne-Geneviève de
    - Inventaire après décès de Conrard-Alexandre, comte de Rottembourg, maréchal des camps et armées du roi, chevalier de ses ordres, gouverneur du Quesnoy, rue du Regard, 21 avril 1735; MC/ET/XXIII/486
      inventaire après décès; Regard (rue du); Rottembourg, Conrard-Alexandre (comte de); officier général
    - Robert (François), maître menuisier aux Invalides § Testament de .., 21 avril 1735; MC/ET/XXIII/486
      testament; Robert, François
    - Inventaire après décès de Conrad Alexandre comte de Rottembourg, maréchal des camps, ancien ambassadeur de France en Espagne, demeurant dans son hôtel de la rue du Regard. Il comporte une liste de tapisseries, tableaux, dessins de Teniers et estampes., 21 avril 1735; MC/ET/XXIII/486
      tapisseries, tableaux, dessins, estampes
      inventaire après décès; Regard (rue du); Rottembourg, Conrad Alexandre de (1684-1735); ambassadeur; officier général
    - Nicollie (Paul) maître serrurier rue Louis le Grand § Certificat aux dires de .., 27 avril 1735; MC/ET/XXIII/486
      Nicollie, Paul
  - Minutes. 1735, mai - août, mai - août 1735; MC/ET/XXIII/487
    - Mariage auquel assiste Pierre Delespine, contrôleur général des bâtiments du roi, cousin germain paternel de la mariée., 1er mai 1735; MC/ET/XXIII/487
      contrat de mariage; Delespine, Pierre; contrôleur général des bâtiments (Ancien Régime)
    - Mariage de François Lovat, correcteur en la chambre des Comptes, et de Marie Nicole Lemaire, veuve de Claude Louis Hénart. Le contrat fait état des meubles de la future mariée, dont de nombreux tableaux avec les noms d'auteurs., 4 mai 1735; MC/ET/XXIII/487
      tableaux
      contrat de mariage; Hénart, Claude Louis; Lemaire, Marie Nicole; Lovat, François; magistrat
    - Inventaire après décès de Claude-Louis Hinard, bourgeois de Paris, rue du Four, 10 mai 1735; MC/ET/XXIII/487
      inventaire après décès; Four (rue du); Hinart, Claude-Louis
    - Devillers (Claude), orfèvre ordinaire du roi, aux Gobelins § Inventaire après décès du cousin de .., 10 mai 1735; MC/ET/XXIII/487
      inventaire; Devillers, Claude
    - Devillers (François Charles), marchand orfèvre, rue Pavée § Inventaire après décès du cousin de .., 10 mai 1735; MC/ET/XXIII/487
      inventaire après décès; Devillers, François Charles
    - Vente de meubles par Charles Richard étant dans l'hôtel d'Angleterre qu'il tient à loyer, dont des tapisseries., 12 mai 1735; MC/ET/XXIII/487
      acte de vente; Angleterre (hôtel d'); Colombier (rue du); Richard, Charles
    - Gilbon (Guillaume) maçon grande rue du fg. Saint-Jacques du Haut Pas § décharge, 15 mai 1735; MC/ET/XXIII/487
      Gilbon, Guillaume
    - Inventaire après décès de Magdeleine Briconnet, veuve de Jean-Baptiste Regnault, ecuyer, seigneur des Tournelles, rue du faubourg Saint-Jacques, 16 mai 1735; MC/ET/XXIII/487
      inventaire après décès; Faubourg-Saint-Jacques (rue du); Briconnet, Magdeleine; Regnault, Jean-Baptiste (seigneur des Tournelles)
    - Inventaire après décès de Marie-Edmée Leger, veuve en premières noces d'Adrien Nicolle, officier du duc de Berry et en secondes de Joseph Prast, trompette du comte de Charolais, rue de l'Observance, 16 mai 1735; MC/ET/XXIII/487
      inventaire après décès; Observance (rue de l'); Leger, Marie-Edmée; Nicolle, Adrien; Prast, Joseph
    - Vergé (Jacques), maître menuisier, rue de l'Homme Armé § Bail, 8 juin 1735; MC/ET/XXIII/487
      bail; Vergé, Jacques
    - Inventaire après décès de Anne Guy, femme de Charles Ycart, conseiller secrétaire du roi, avocat au Parlement et ès conseils, demeurant rue du Pôt-de-Fer, pour le maison sise en cette rue et trois autres maisons. Des sculptures, et des tableaux sont mentionnées, ces derniers prisés par André Tremblin, peintre et professeur de l'académie de Saint-Luc. Son testament date du 6 juin 1735 (et. XXIII487)., 11 juin 1735; MC/ET/XXIII/487
      sculptures, tableaux. [Bibliothèque].
      inventaire après décès; Pot-de-Fer (rue du); Guy, Anne; Ycart, Charles
    - Chardin (Nicolas) maître fondeur place de Grève § Constitution, 14 juin 1735; MC/ET/XXIII/487
      constitution de rente; Chardin, Nicolas
    - Inventaire après décès de Gilles Regnault, maître maçon, rue Saint-Sauveur, 30 juin 1735; MC/ET/XXIII/487
      inventaire après décès; Saint-Sauveur (rue); Regnault, Gilles; maçon
    - Regnault (Gilles) maître maçon rue Saint-Sauveur § Inventaire après décès de .., 30 juin 1735; MC/ET/XXIII/487
      inventaire; Regnault, Gilles
    - Hocquigny (Louis), doreur sculpteur, rue de la Vannerie § transaction, 1er juillet 1735; MC/ET/XXIII/487
      accord; Hocquigny, Louis
    - Quittance de Jean-Louis Girault, architecte expert juré à Paris, et Jacques Dropsy, maître peintre sculpteur marbrier, demeurant rue du Bac, pour des travaux dans une maison sise rue des Théatins., 2 juillet 1735; MC/ET/XXIII/487
      quittance; Théatins (quai des); Dropsy, Jacques; Girault, Louis; architecte; tailleur de pierre; peintre; sculpteur
    - Vattier (Charles), maître peintre, rue de Verneuil § quittance, 2 juillet 1735; MC/ET/XXIII/487
      quittance; Vattier, Charles
    - Lebegue (Adrien César) maître maçon, entrepreneur de bâtiments Carré Sainte-Geneviève § quittance, 5 juillet 1735; MC/ET/XXIII/487
      quittance; Lebegue, Adrien César
    - Larcher (Guillaume), maître peintre, rue de la Grande Bretonnerie § quittance, 5 juillet 1735; MC/ET/XXIII/487
      quittance; Larcher, Guillaume
    - Poimul (François), maître menuisier, rue Saint-Etienne des Grecs § Quittance, 5 juillet 1735; MC/ET/XXIII/487
      quittance; Poimul, François
    - Gendre (Louis) maître serrurier Marché de la Porte Saint-Jacques § quittance, 5 juillet 1735; MC/ET/XXIII/487
      quittance; Gendre, Louis
    - Inventaire après décès d'Edmond-Jean Barbier, ancien avocat au Parlement, rue Galande, 7 juillet 1735; MC/ET/XXIII/487
      inventaire après décès; Galande (rue); Barbier, Edmond-Jean; avocat au parlement (Ancien Régime)
    - Inventaire après décès de Jeanne Lecoeur, fille majeure, en une chambre de l'hôtel du Petit Luxembourg, 12 juillet 1735; MC/ET/XXIII/487
      inventaire après décès; Lecoeur, Jeanne
    - Robert (Antoine), maître menuisier aux Invalides § Vente, 15 juillet 1735; MC/ET/XXIII/487
    - Delassaux (Gennebaud) maître maçon, entrepreneur de bâtiments rue Saint Victor § bail, 26 juillet 1735; MC/ET/XXIII/487
      bail; Delassaux, Gennebaud
    - Huë (Michel) maître Serrurier rue Saint-Nicaise § bail, 9 août 1735; MC/ET/XXIII/487
      bail; Huë, Michel
    - Inventaire après décès de Marie-Brigitte Santerre, veuve de Vincent Leclerc, marchand orphèvre, au pont Saint-Michel, 26 août 1735; MC/ET/XXIII/487
      inventaire après décès; Saint-Michel (pont); Santerre, Marie-Brigitte; Leclerc, Vincent; orfèvre
    - Leclerc (Vincent) marchand orfèvre Pont Saint Michel § Inventaire après décès de .., 26 août 1735; MC/ET/XXIII/487
      inventaire; Leclerc, Vincent
    - Inventaire après décès de Gaspard de Saint-Bonnet, ancien aide-major des mousquetaires et depuis officier des gardes des feux duc et duchesse de Berry, demeurant rue Saint-Honoré. Plusieurs tableaux mentionnés avec les noms des artistes. Joseph Christophe, professeur de l'académie royale et peintre du roi, demeurant rue des Fossoyeurs, estime les tableaux et les bronzes., 26 août 1735; MC/ET/XXIII/487
      tableaux, bronzes
      inventaire après décès; Fossoyeurs (rue des); Saint-Honoré (rue); Christophe, Joseph; Saint-Bonnet, Gaspard de; militaire; officier (armée); peintre
    - Inventaire après décès de Gaspard de Saint-Bonnet, ancien ayde-major des mousquetaires du roi et officier de gardes et des écuries du duc et de la duchesse de Berry, rue Saint-Honoré. Nombreux tableaux de et identifiés par Christophe, professeur à l'Académie royale de peinture, sculpture, 26 août 1735; MC/ET/XXIII/487
      inventaire après décès; Saint-Honoré (rue); Saint-Bonnet, Gaspard de; Christophe; militaire; enseignant
    - Inventaire après décès de Pierre-François Coquet, receveur des droits de la ferme des suifs et marchand de linge, rue Saint-Martin, 30 août 1735; MC/ET/XXIII/487
      inventaire après décès; Saint-Martin (rue); Coquet, Pierre-François; commerçant
  - Minutes. 1735, septembre - octobre, septembre - octobre 1735; MC/ET/XXIII/488
    - Transaction concernant Pierre Contant, architecte des bâtiments du roi, demeurant quai des Augustins., 10 septembre 1735; MC/ET/XXIII/488
      accord; Augustins (quai des); Contant, Pierre; architecte
    - FOSSIER (Christophe) ou FOSNIER ? Tapissier du Comte de Rottembourg § Quittance .. Mainlevée; 2 actes même date, 12 septembre 1735; MC/ET/XXIII/488
      quittance; Fossier, Christophe
    - BERNIER (Luc) Maître sculpteur Rue des Canettes § Quittance .. mainlevée; 2 actes, 14 septembre 1735; MC/ET/XXIII/488
      quittance; Bernier, Luc
    - Caffieri (Jacques), orfèvre, rue des Couettes § Quittance .. mainlevée., 16 septembre 1735; MC/ET/XXIII/488
      quittance; mainlevée; Caffieri, Jacques
    - Quittance et mainlevée (deux actes) concernant Claude Bonneau, architecte entrepreneur des bâtiments du roi, demeurant rue de Sèvres., 17 septembre 1735; MC/ET/XXIII/488
      quittance; mainlevée; Sèvres (rue de); Bonneau, Claude; architecte; chef d'entreprise
    - MAILLARD (Jean) Maître tapissier Rue Jacob § Mainlevée., 17 septembre 1735; MC/ET/XXIII/488
      Maillard, Jean
    - MAILLARD (Jean) Maître tapissier Rue Jacob § Quittance .., 17 septembre 1735; MC/ET/XXIII/488
      quittance; Maillard, Jean
    - Ballin (Claude), premier orfèvre du roi, galeries du Louvre § Mainlevée .., 17 septembre 1735; MC/ET/XXIII/488
      mainlevée; Ballin, Claude
    - Poirier (Noël), maître menuisier, rue Neuve § Mainlevée .., 17 septembre 1735; MC/ET/XXIII/488
      mainlevée; Poirié, Noël
    - Poirier (Noël), maître menuisier, rue Neuve de Cléry § Quittance .., 17 septembre 1735; MC/ET/XXIII/488
      quittance; Poirier, Noël
    - Quittance concernant Louis Royer, peintre ancien directeur de l'académie de Saint-Luc, demeurant rue du Sépulcre., 19 septembre 1735; MC/ET/XXIII/488
      quittance; Saint-Sépulcre (rue du); Royer, Louis; peintre
    - DUMAIGE (Louis) Maître menuisier Rue Neuve N.D. des champs § Mainlevée ..; Quittance 2 actes même date, 19 septembre 1735; MC/ET/XXIII/488
      quittance; Dumaige, Louis
    - Bonneville (Joseph), maître peintre et doreur, rue de la Mortellerie § Quittance. Mainlevée; 2 actes même date, 22 septembre 1735; MC/ET/XXIII/488
      quittance; mainlevée; Bonneville, Joseph
    - TESTART (Jacques) Maître serrurier Rue du Cherche Midy § Quittance - Mainlevée 2 actes même date, 23 septembre 1735; MC/ET/XXIII/488
      quittance; Testart, Jacques
    - SARAZIN (Nicolas), peintre sculpteur, Rue Saint Denis § Mainlevée ..; Quittance; 2 actes, 24 septembre 1735; MC/ET/XXIII/488
      quittance; Sarazin, Nicolas
    - Inventaire après décès de Geneviève Vidard de Bouchetierre, veuve de Claude Guilbert, ecuyer du comte de Clermont, dans une maison dépendant du collège de Boissy, 26 septembre 1735; MC/ET/XXIII/488
      inventaire après décès; Vidard de Bouchetierre, Geneviève; Guilbert, Claude
    - COQUEROT (René) Maître plombier fontainier Rue du Four § quittance ..; mainlevée, 28 septembre 1735; MC/ET/XXIII/488
      quittance; Coquerot, René
    - DOUCEUR (Louis) Relieur du roi - Rue d'Ecosse § Quittance ..; mainlevée, 30 septembre 1735; MC/ET/XXIII/488
      quittance; Douceur, Louis
    - Leclerc (Vincent), marchand orfèvre § Notoriété .., 1er octobre 1735; MC/ET/XXIII/488
      notoriété; Leclerc, Vincent
    - Bail concernant Vincent Lesueur, graveur, demeurant rue Saint-Jacques., 8 octobre 1735; MC/ET/XXIII/488
      bail; Saint-Jacques (rue); Lesueur, Vincent; graveur
    - Quittance concernant Jean Martin Pelletier, sculpteur du roi, demeurant faubourg Saint-Denis, 31 octobre 1735; MC/ET/XXIII/488
      quittance; Saint-Denis (faubourg); Pelletier, Jean Martin; sculpteur
  - Minutes. 1735, novembre - décembre, novembre - décembre 1735; MC/ET/XXIII/489
    - Inventaire après décès de Louise-Bernard Alexandre, épouse de Jean Bernier, cordonnier privilégié du roi, rue des Noyers, 16 novembre 1735; MC/ET/XXIII/489
      inventaire après décès; Noyers (rue des); Bernier, Jean; Alexandre, Louise-Bernard
    - Quittance concernant Charles Philippe de Hezertz, architecte expert des bâtiments du roi., 17 novembre 1735; MC/ET/XXIII/489
      quittance; Hezertz, Charles Philippe de; architecte
    - Mercier (Léonard), maître orfèvre, rue Saint-Louis § Quittance .., 30 novembre 1735; MC/ET/XXIII/489
      quittance; Mercier, Léonard
    - Inventaire après décès de Jean Maupart, procureur en la Cour, rue Serpente, 1er décembre 1735; MC/ET/XXIII/489
      inventaire après décès; Serpente (rue); Maupart, Jean
    - FILLOEUL (Gilbert) graveur en taille douce § Mariage du fils de .., 4 décembre 1735; MC/ET/XXIII/489
      contrat de mariage; Filloeul, Gilbert
    - FILLOEUL (Pierre) Graveur en taille douce Rue Bordet § Mariage de .., 4 décembre 1735; MC/ET/XXIII/489
      contrat de mariage; Filloeul, Pierre
    - Inventaire après décès de Gilles Luce, prêtre, rue du Mail, 17 décembre 1735; MC/ET/XXIII/489
      inventaire après décès; Mail (rue du); Luce, Gilles; prêtre
    - HIZAY (Michel) Maître doreur Rue des 4 Fils. § obligation .., 19 décembre 1735; MC/ET/XXIII/489
      obligation; Hizay, Michel
    - Inventaire après décès de Christophe Durand, marchand de vin, rue Saint-Anne, 22 décembre 1735; MC/ET/XXIII/489
      inventaire après décès; Sainte-Anne (rue); Durand, Christophe; commerçant
  - Minutes. 1736, janvier - février, janvier - février 1736; MC/ET/XXIII/490
    - FOSNIER ou FOSSIER ? Tapissier § Figurant dans le 'Bref état des comptes de maître de Rottembourg', 28 février 1730; MC/ET/XXIII/490
    - CHOQUET (Claude) Maître menuisier Rue de Matignon § Mise en apprentissage chez .., 12 janvier 1735; MC/ET/XXIII/490
      contrat d'apprentissage; Choquet, Claude
    - Menuisier (apprentissage de) § Mise en .. de Durrier (Charles François), âgé de 16 ans pour 6 ans chez Choquet (Claude), qui le couche, nourrit, loge et blanchit, moyennant 100 livres, 12 janvier 1735; MC/ET/XXIII/490
      contrat d'apprentissage; Durrier, Charles François; Choquet, Claude
    - DESCHAZEAU (Pierre) Marchand Tapissier Rue de la Huchette § Compte et obligation .., 12 janvier 1735; MC/ET/XXIII/490
      obligation; Deschazeau, Pierre
    - LEBRUN Bijoutier § Figurant dans le bref état des comptes de Monsieur de Rottembourg., 28 février 1735; MC/ET/XXIII/490
    - SELLIER, Peintre § Figurant dans le 'Brefetat des comptes de maître de Rottembourg' (mentionné plusieurs fois), 28 février 1735; MC/ET/XXIII/490
      Sellier, M.
    - Poirier (Noël), maître menuisier, § Arrête de compte (succession Rokembourg), MC/ET/XXIII/490
      compte; Poirier, Noël
    - SARRAZIN (Nicolas), Peintre et sculpteur § Arrêt de compte (Succession Rottembourg), MC/ET/XXIII/490
      Sarrazin, Nicolas
    - Inventaire après décès d'Elizabeth Desine, veuve de Gabriel Passart, cavalier dans la brigade de l'inspecteur du prevost de l'Isle, rue de La Huchette, aux Trois Maillets., 4 janvier 1736; MC/ET/XXIII/490
      inventaire après décès; Huchette (rue de la); Desine, Elisabeth; Passart, Gabriel
    - Inventaire après décès de Jacques Fatré, facteur à la poste de Paris, rue Saint-André-des-Arts, 11 février 1736; MC/ET/XXIII/490
      inventaire après décès; Saint-André-des-Arts (rue); Fatré, Jacques
    - Arrêté de comptes dans le cadre de la succession de Conrad Alexandre comte de Rottembourg. On y relève les noms de Frontier peintre, Goltz peintre, Bona peintre, Jean Martin Pelletier sculpteur, Urbain Lesnière tapissier, Cellier sculpteur, Felluix peintre, et des œuvres telle la sculpture de Mithridate, et des tapisseries d'Oudenarde et de Teniers et de Bruxelles., 28 février 1736; MC/ET/XXIII/490
      tableaux, sculptures, tapisseries
      partage; compte; Bona (M.); Cellier (M.); Felluix (M.); Goltz (M.); Lesnière, Urbain; Pelletier, Jean Martin; Rottembourg, Conrad Alexandre de (1684-1735); peintre; sculpteur; tapissier
    - PIAT Marchand Tapissier § Figurant dans le 'Bref état des comp/ts/ de Monsieur de Rottembourg .., 28 février 1736; MC/ET/XXIII/490
    - HUBERT Maçon § Figurant dans le Bref état des compte des M. de Rottembourg., 28 février 1736; MC/ET/XXIII/490
      Hubert, M.
    - POULOR EBENISTE § Figurant dans le 'Bref état des comptes de maître de Rottembourg', 28 février 1736; MC/ET/XXIII/490
    - VAN ECKE Maître doreur sur bois § Figurant dans le 'Bref état de comptes de Monsieur de Rottembourg', 28 février 1736; MC/ET/XXIII/490
    - VALLÉE (Jacques) Doreur § Figurant dans le 'Bref état des couples de maître de Rottembourg -, 28 février 1736; MC/ET/XXIII/490
      Vallée, Jacques
    - BORMEVILLE Maître doreur § Figurant dans le 'Bref état des comptes de maître de Rottembourg', 28 février 1736; MC/ET/XXIII/490
    - CLEMENT Bijoutier § Figurant dans le 'Bref état des comptes de maître de Rottembourg', 28 février 1736; MC/ET/XXIII/490
    - JULIOT Bijoutier § Figurant dans le 'Bref état des comptes de M. de Rottembourg'., 28 février 1736; MC/ET/XXIII/490
    - DUMAIGE (Louis) menuisier § Arrêté de compte (Succession Rottembourg), 29 février 1736; MC/ET/XXIII/490
      Dumaige, Louis
    - Daudrien (Bertrand), peintre § Arrêté de compte (succession Rottembourg), 29 février 1736; MC/ET/XXIII/490
      partage; Daudrien, Bertrand
    - Bonneville (Joseph), maître peintre et doreur § Arrêté de compte (succession Rottembourg), 29 février 1736; MC/ET/XXIII/490
      partage; Bonneville, Joseph
    - MAILLARD (Jean) Maître tapissier § Arrêté de compte (Succession Rottembourg), 29 février 1736; MC/ET/XXIII/490
    - TESTARD (Jacques) Maître serrurier § Arrêté de compte. (Succession Rottembourg), 29 février 1736; MC/ET/XXIII/490
      Testard, Jacques
  - Minutes. 1736, mars - juin, mars - juin 1736; MC/ET/XXIII/491
    - Georget (Charles) brodeur et peintre à Rodez § Certificat du décès de .. (aucun inventaire), 5 mars 1736; MC/ET/XXIII/491
      Georget, Charles
    - Ratification de compte et quittance concernant Louis Royer, peintre, demeurant rue du Sépulcre., 11 mars 1736; MC/ET/XXIII/491
      ratification; compte; quittance; Saint-Sépulcre (rue du); Royer, Louis; peintre
    - Renonciation et quittance concernant Louis Royer, peintre et ancien directeur de l'académie de Saint-Luc, demeurant rue du Sépulcre., 14 mars 1736; MC/ET/XXIII/491
      renonciation; quittance; Saint-Sépulcre (rue du); Royer, Louis; peintre
    - Mariage de Pierre Royer, peintre ancien conseiller de l'académie de Saint-Luc, fils de Louis Royer, peintre ancien directeur de l'académie de Saint-Luc, demeurant tous deux rue du Sépulcre, 18 mars 1736; MC/ET/XXIII/491
      contrat de mariage; Saint-Sépulcre (rue du); Royer, Louis; Royer, Pierre; peintre
    - Inventaire après décès de Pierre Leger, marchand de vin rue Saint-Honoré, 29 mars 1736; MC/ET/XXIII/491
      inventaire après décès; Saint-Honoré (rue); Leger, Pierre; commerçant
    - Dupressoir (Jean) marchand d'images à Orléans § Certificat du décès de Jean Dupressoir, 10 avril 1736; MC/ET/XXIII/491
      Fichier dit 'général' XVIIe-XVIIIe siècles, par le personnel du Minutier, 1954-1999 ( fichier papier entièrement dématérialisé; voir contexte dans le Plan d’orientation général - Notaires de Paris, guides thématiques du Minutier).
    - Lemoine (Marien), marchand orfèvre, place du pont Saint-Michel § Certificat aux dires de .., 10 avril 1736; MC/ET/XXIII/491
      certificat; Lemoine, Marien
    - IMAGES (MARCHAND D') DUPRESSOIR (Jean) Orléans § Certificat du décès de Jean DUPRESSOIR, 10 avril 1736; MC/ET/XXIII/491
      Dupressoir, Jean
    - Prevotel (Pierre), maître menuisier, grande rue du Faubourg Saint-Jacques du Haut Pas § Apprentissage, 13 avril 1736; MC/ET/XXIII/491
      contrat d'apprentissage; Prevotel, Pierre
    - Menuisier (apprentissage) § Contrat pour 6 ans entre Isaac Courault, prêtre docteur en théologie en Sorbonne, curé de Saint-Jacques du Haut Pas, Pierre Prevotel, maître menuisier, au profit de Nicolas Gallien, âgé de 16 ans, enfant de choeur de ladite église, logé, nourri, blanchi, moyennant 200 livres., 13 avril 1736; MC/ET/XXIII/491
      contrat d'apprentissage; Courault, Isaac; Prevotel, Pierre; Gallien, Nicolas
    - Petitjean (Marc Antoine) maître fondeur et ciseleur rue de la Calandre § partage et transport de rente, 14 avril 1736; MC/ET/XXIII/491
      transport de droits; partage; Petitjean, Marc Antoine
    - Inventaire après décès d'Edmée Revelle, servante domestique, veuve de Ferdinand Paris, employé dans les fermes, rue des Bernardins, chez Verdier, maître chirurgien, 19 avril 1736; MC/ET/XXIII/491
      inventaire après décès; Bernardins (rue des); Revelle, Edmée; Paris, Ferdinand; Verdier; employé de maison; employé de maison; chirurgien
    - Poirier (Noël), maître menuisier, rue de Cléry § Quittance, 21 avril 1736; MC/ET/XXIII/491
    - Deshayes (Christophe), marchand orfèvre joaillier, rue Saint-Louis § Transport de rente, 23 avril 1736; MC/ET/XXIII/491
      transport de droits; Deshayes, Christophe